---
title: "mlg agua potavel"
author: "Clevia"
date: "2022-12-04"
output:
  html_document:
    toc: yes
    toc_depth: 5
    code_folding: hide
    theme: cosmo
    highlight: tango
---

```{r setup, include=FALSE}
knitr::opts_chunk$set(echo = TRUE)
```

# Introdução

O acesso para economizar água potável é importante para a saúde pública. Segundo a Organização Mundial da Saúde, um melhor abastecimento de água e saneamento e uma melhor gestão dos recursos hídricos podem impulsionar o crescimento econômico e contribuir para a redução da pobreza.

Além disso, a água potável é muito importante para manter nossas funções corporais. Um corpo humano pode sobreviver até 4 semanas sem comida, mas apenas 3 dias sem água.

Portanto, é importante estudar quais variáveis influenciam na água potável.

O conjunto de dados neste estudo consiste em 10 variáveis, com uma variável dependente (1 = potável, 0 = não potável) e 9 variáveis independentes. As variáveis independentes são os parâmetros da água. O objetivo deste estudo é prever a água potável com base nesses parâmetros da água.

# Sobre o conjunto de dados

O conjunto de dados neste estudo consiste em 10 variáveis, com uma variável dependente (1 = potável, 0 = não potável) e 9 variáveis independentes. As variáveis independentes são os parâmetros da água.

Variáveis

**Valor do pH:** O pH é um parâmetro importante na avaliação do equilíbrio ácido-base da água.

**Dureza:** A dureza é causada principalmente por sais de cálcio e magnésio.

**Sólidos (Sólidos dissolvidos totais - TDS)**: A água tem a capacidade de dissolver uma ampla gama de minerais ou sais inorgânicos e alguns orgânicos, como potássio, cálcio, sódio, bicarbonatos, cloretos, magnésio, sulfatos etc.

**Cloraminas**: Cloro e cloramina são os principais desinfetantes usados em sistemas públicos de água.

**Sulfato**: Os sulfatos são substâncias naturais encontradas em minerais, solo e rochas.

**Condutividade:** A água pura não é um bom condutor de corrente elétrica, mas sim um bom isolante. O aumento na concentração de íons aumenta a condutividade elétrica da água.

**Organic_carbon:** O carbono orgânico total (TOC) nas águas de nascente vem da matéria orgânica natural em decomposição (NOM), bem como de fontes sintéticas.

**Trihalometanos**: THMs são produtos químicos que podem ser encontrados em água tratada com cloro.

**Turbidez**: A turbidez da água depende da quantidade de matéria sólida presente no estado suspenso.

**Potabilidade:** Indica se a água é segura para consumo humano onde 1 significa Potável e 0 significa Não potável.

```{r message=FALSE, warning=FALSE}
library(readr)
require(dplyr)
require(tidyverse)
require(ggplot2)
require(janitor)
require(skimr)
require(corrplot)
library(Hmisc)
require(GGally)
require(randomForest)
require(caret)
require(scales)
require(ggpubr)
library(MVN)
```

```{r message=FALSE, warning=FALSE}
water_potability <- read_csv("/Users/Clevia/Documents/MLG/water_potability.csv")
knitr::kable( head(water_potability), "simple")
```

```{r message=FALSE, warning=FALSE}
water_potability <- water_potability %>% 
  mutate(Potability = as.factor(Potability)) %>%
  clean_names() %>% glimpse()
```
## Verificação de dados faltantes 
```{r}
#dados faltantes 

water_potability %>%
  summarise_all(~ sum(is.na(.)))
```
Podemos ver que há 3 variáveis com dados faltantes, PH, Sulfate e Trihalomethanes

# Gráfico com os valores faltantes

```{r}
#grafico com valores faltantes 

water_potability %>%  skim() %>%
  filter(n_missing != 0) %>%
  as_tibble() %>%
  select(skim_variable, n_missing, complete_rate) %>%
  mutate(missing_rate = round(abs(complete_rate - 1) * 100, 1)) %>%
  ggplot(aes(
    x = fct_reorder(skim_variable, n_missing),
    y = missing_rate,
    fill = skim_variable,
    label = paste0(missing_rate, "%")
  )) +
  geom_col(width = .6) +
  geom_text(
    size = 4.5,
    hjust = 1.2,
    vjust = .25,
    col = "white"
  ) +
  coord_flip() + theme(aspect.ratio = .4) +
  theme(
    legend.position = "none"
  ) +
  scale_y_continuous(label = label_percent(scale = 1)) +
  scale_fill_manual(values = c("#25C5DA",
                               "#25A69A",
                               "#66BA6A")) +
  labs(
    title = "Dados Faltantes",
    subtitle = "Distribuição dos dados faltantes",
    caption = "Data source: Kaggle.com, Water Quality",
    x = NULL,
    y = NULL
  )

```
Neste gráfico observamos a proporção de dados faltantes no banco de dados 


# Valores faltantes em relação a variável resposta

```{r}
#valores faltantes em relação a variável resposta

water_potability %>% group_by(potability) %>%  skim() %>%
  filter(n_missing != 0) %>%
  as_tibble() %>%
  select(skim_variable, n_missing, complete_rate, potability) %>%
  mutate(missing_rate = round(abs(complete_rate - 1) * 100, 1)) %>%
  ggplot(aes(
    x = fct_reorder(skim_variable, n_missing),
    y = missing_rate,
    fill = skim_variable,
    label = paste0(missing_rate, "%")
  )) +
  geom_col(width = .6) +
  geom_text(
    size = 4,
    hjust = 1.2,
    vjust = 0.25,
    col = "white"
  ) +
  coord_flip() +
  facet_wrap(vars(potability)) +
  theme(aspect.ratio = .7) +
  theme(
    legend.position = "none",
    strip.background = element_rect(fill="#94246D"),
    strip.text = element_text(color = "white", face = "bold", size = 12)
  ) +
  scale_y_continuous(label = label_percent(scale = 1)) +
  scale_fill_manual(values = c("#D41C64",
                               "#4B6FB5",
                               "#6C3996")) +
  labs(
    title = "Dados faltantes VS Variável resposta",
    subtitle = "Plot, Missing Data distribution VS Target Variable",
    caption = "Data source: Kaggle.com, Water Quality",
    x = NULL,
    y = NULL
  )

```

Aqui observamos os dados faltantes em relação a variável resposta. 

Neste caso optou-se por substituir esses valores pela média, pois com a remoção muita informação seria perdida.


```{r}
#substituir valores faltantes 

water_potability <- water_potability %>% 
  group_by(potability) %>%
  mutate(across(where(is.numeric), ~if_else(is.na(.), mean(., na.rm = T), 
                                            as.numeric(.)))) %>% ungroup()
```

```{r}
#variavel resposta

water_potability %>%
  select(potability) %>%
  count(potability) %>% mutate(percent = paste0(round(n / sum(n) * 100), "%"), 2) %>%
  ggplot(aes(
    x = potability,
    y = n,
    label = percent,
    fill = potability
  )) +
  geom_col() +
  geom_text(vjust = -0.2, color = "#7C4EA8") +
  scale_fill_manual(values = c("#EF1A25", "#0099D5")) +
  labs(
    title = "Potabilidade da água",
    subtitle = "Gráfico de barras com a distribuição da variável potabilidade",
    caption = "Data source: Kaggle.com, Water Quality",
    x = NULL,
    y = NULL,
    fill = NULL
  )

```

Gráfico com a proporção da variável resposta no banco de dados 




```{r}
p1 <- ggplot(water_potability, aes(ph, color = as.factor(potability)))+
  geom_histogram(bins = 30, fill = "white") +
  labs(x = "pH", y = "Count", col = "Potability") +
  theme_bw() + 
  theme(legend.position = "bottom")+
  labs(title = "pH")

p2 <- ggplot(water_potability, aes(hardness, color = as.factor(potability)))+
  geom_histogram(bins = 30, fill = "white") +
  labs(x = "Hardness", y = "Count", col = "Potability") +
  theme_bw() + 
  theme(legend.position = "bottom")+ 
  labs(title = "Hardness")

p3 <- ggplot(water_potability, aes(solids, color = as.factor(potability)))+
  geom_histogram(bins = 30, fill = "white") +
  labs(x = "Solids", y = "Count", col = "Potability") +
  theme_bw() + 
  theme(legend.position = "bottom") + 
  labs(title = "Solids")

p4 <- ggplot(water_potability, aes(chloramines, color = as.factor(potability)))+
  geom_histogram(bins = 30, fill = "white") +
  labs(x = "Chloramines", y = "Count", col = "Potability") +
  theme_bw() + 
  theme(legend.position = "bottom") + 
  labs(title = "Chloramines")

p5 <- ggplot(water_potability, aes(sulfate, color = as.factor(potability)))+
  geom_histogram(bins = 30, fill = "white") +
  labs(x = "Sulfate", y = "Count", col = "Potability") +
  theme_bw() + 
  theme(legend.position = "bottom") + 
  labs(title = "Sulfate")

p6 <- ggplot(water_potability, aes(conductivity, color = as.factor(potability)))+
  geom_histogram(bins = 30, fill = "white") +
  labs(x = "Conductivity", y = "Count", col = "Potability") +
  theme_bw() + 
  theme(legend.position = "bottom") + 
  labs(title = "Conductivity")

p7 <- ggplot(water_potability, aes(organic_carbon, color = as.factor(potability)))+
  geom_histogram(bins = 30, fill = "white") +
  labs(x = "Organic Carbon", y = "Count", col = "Potability") +
  theme_bw() + 
  theme(legend.position = "bottom") + 
  labs(title = "Organic Carbon")

p8 <- ggplot(water_potability, aes(trihalomethanes, color = as.factor(potability)))+
  geom_histogram(bins = 30, fill = "white") +
  labs(x = "Trihalomethanes", y = "Count", col = "Potability") +
  theme_bw() + 
  theme(legend.position = "bottom") + 
  labs(title = "Trihalomethanes")

p9 <- ggplot(water_potability, aes(turbidity, color = as.factor(potability)))+
  geom_histogram(bins = 30, fill = "white") +
  labs(x = "Turbidity", y = "Count", col = "Potability") +
  theme_bw() + 
  theme(legend.position = "bottom") + 
  labs(title = "Turbidity")
```

# Histogramas com a variável resposta em relação as demais variaveis

```{r message=FALSE, warning=FALSE}
figure1 <- ggarrange(p1, p2, p3, p4, p5, nrow = 2, ncol = 3, labels = "AUTO")
figure2 <- ggarrange(p6, p7, p8, p9, nrow = 2, ncol = 2, labels = "AUTO")
figure1
figure2
```


# Box plot

```{r message=FALSE, warning=FALSE}
water_potability %>%
  pivot_longer(cols = -potability, names_to = "feature") %>%
  ggplot(aes(x = feature, y = value)) +
  geom_jitter(aes(y = value, col = potability), alpha = 0.1) +
  geom_boxplot(aes(fill = potability)) +
  facet_wrap(vars(feature), ncol = 3, scales = "free") +
  scale_color_manual(values = c("#E4652E", "#0E8A41")) +
  scale_fill_manual(values = c("#E4652E", "#0E8A41")) +
  theme(
    legend.position = "right",
    strip.background = element_rect(fill = "#0B2D5B"),
    strip.text = element_text(color = "white", face = "bold", size = 8)
  ) +
  labs(
    title = "Detect Outliers With Boxplot",
    subtitle = "Plot, Box and Jitter Plot",
    caption = "Data source: Kaggle.com, Water Quality",
    x = NULL,
    y = NULL,
    fill = NULL,
    color = NULL
  )

```

# Teste de normalidade 


```{r message=FALSE, warning=FALSE}

aa<- mvn(data = water_potability[,-10],  univariatePlot =
      "qqplot")

teste <- mvn(data = water_potability[,-10], univariateTest =  
               "SW")
teste$'univariateNormality'

```


```{r message=FALSE, warning=FALSE, include=FALSE}
#teste de independencia

require(stats)

wilcox.test(table(water_potability$potability,water_potability$ph))
wilcox.test(table(water_potability$potability,water_potability$hardness))
wilcox.test(table(water_potability$potability,water_potability$solids))
wilcox.test(table(water_potability$potability,water_potability$chloramines))
wilcox.test(table(water_potability$potability,water_potability$sulfate))
wilcox.test(table(water_potability$potability,water_potability$conductivity))
wilcox.test(table(water_potability$potability,water_potability$organic_carbon))
wilcox.test(table(water_potability$potability,water_potability$trihalomethanes))
wilcox.test(table(water_potability$potability,water_potability$turbidity))
```



# Correlação


```{r}
corrplot( cor (water_potability[, -10]), method = "color", #col = col(200),  
         type = "upper", order = "hclust", 
         addCoef.col = "black", 
         tl.col = T, tl.srt = 45, 
         number.cex = 0.7, tl.cex = 0.7,
         #p.mat = m_corr$P, sig.level = 0.05, insig = "n",
         diag = FALSE, number.digits = 3
)

```

```{r message=FALSE, warning=FALSE}
ggpairs(
  water_potability,
  aes(color = potability),
  columns = 1:9,
  lower = list(continuous = wrap(
    "smooth",
    alpha = 0.2,
    size = 0.5,
    color = "#DE942E"
  )),
  diag = list(continuous = "barDiag"),
  upper = list(continuous = wrap("cor", size = 4))
) +
  scale_color_manual(values = c("#1F5736", "#E94046")) +
  scale_fill_manual(values = c("#1F5736", "#E94046")) +
  theme(
    axis.text = element_text(size = 8),
    panel.background = element_rect(fill = "white"),
    strip.background = element_rect(fill = "white"),
    strip.background.x = element_rect(colour = "black"),
    strip.background.y = element_rect(colour = "black"),
    strip.text = element_text(color = "black", face = "bold", size = 8)
  ) +
  labs(
    title = "Pair plot by Potability Var",
    subtitle = "Pair Plot, scatter plot, Histogram and Correlation coefficient",
    caption = "Data source: Kaggle.com, Water Quality",
    x = NULL,
    y = NULL
  )

```

Podemos ver que não há indícios de Multicolinearidade

# Modelos

Foram testados os modelos de Regressão Logistica, Random Forest e KNN 

```{r}
# 80% training and 20% test dataset
set.seed(1) 
trn_index <- createDataPartition(y = water_potability$potability, p = 0.80, list = FALSE)
trn_water <- water_potability[trn_index, ]
tst_water <- water_potability[-trn_index, ]

# K-nearest neighbors
set.seed(1) 
potability_knn <- train(potability ~ ., method = "knn", data = trn_water,
                        trControl = trainControl(method = 'cv', number = 5, returnResamp = "all"))

# Random forest
set.seed(1)
potability_rf <- randomForest(potability ~ .,
                              data=trn_water, ntree= 1000
)

# Logistic regression
set.seed(1)
potability_lr <- train(potability ~ ., method = "glm", data = trn_water, 
                       family = binomial(link = "logit"),
                       trControl = trainControl(method = 'cv', number = 5))

```

```{r}
# Prediction on test-dataset
predicted_outcomes_rf <- predict(potability_rf, tst_water)
predicted_outcomes_knn <- predict(potability_knn, tst_water)
predicted_outcomes_lr <- predict(potability_lr, tst_water)

# Create Confusion Matrices
rf_confm <- confusionMatrix(predicted_outcomes_rf, tst_water$potability, positive='1')
knn_confm <- confusionMatrix(predicted_outcomes_knn, tst_water$potability, positive='1')
logistic_confm <- confusionMatrix(predicted_outcomes_lr, tst_water$potability, positive='1')


# plot of confusion matrices
plot_rf <- as.data.frame(rf_confm$table)
plot_rf$Prediction <- factor(plot_rf$Prediction, levels=rev(levels(plot_rf$Prediction)))

plot_knn <- as.data.frame(knn_confm$table)
plot_knn$Prediction <- factor(plot_knn$Prediction, levels=rev(levels(plot_knn$Prediction)))

plot_logistic <- as.data.frame(logistic_confm$table)
plot_logistic$Prediction <- factor(plot_logistic$Prediction, 
                                   levels=rev(levels(plot_logistic$Prediction)))

```

```{r}
plot_conf_rf <- ggplot(plot_rf, aes(Prediction,Reference, fill= Freq)) +
  geom_tile() + geom_text(aes(label=Freq)) + theme(legend.position = "None") +
  ggtitle("Random Forest. Accuracy: 79,2%, Sensitivity: 59,22%, Specificity: 91,98%")

plot_conf_knn <- ggplot(plot_knn, aes(Prediction,Reference, fill= Freq)) +
  geom_tile() + geom_text(aes(label=Freq)) + theme(legend.position = "None") +
  ggtitle("K-Nearest Neighbor. Accuracy: 58,26%, Sensitivity: 22,75%, Specificity: 80,95%")

plot_conf_logistic <- ggplot(plot_logistic, aes(Prediction,Reference, fill= Freq)) +
  geom_tile() + geom_text(aes(label=Freq)) + theme(legend.position = "None") +
  ggtitle("Logistic Regression. Accuracy: 61%, Sensitivity: 0%, Specificity: 100%")


```

```{r}
mod2 <- glm(formula = trn_water$potability  ~ .,family = binomial(link = "logit"),
                      data = trn_water)

mod3 <- glm(formula = trn_water$potability ~ hardness + solids + sulfate + 
              organic_carbon, family = binomial(link = "logit"), data = trn_water)
```


```{r}
summary(mod2)
step(mod2, direction = "both")
```



```{r}
summary(mod3)
```

Utilizando a seleção de modelos Stepwise o modelo que melhor explica os dados foi o modelo 3 
entretanto ao fazer a predição o modelo prevê apenas valores 0. 
Dessa forma foram testados outros modelos que pudessem retornar resultados significativos sento eles Random Forest e KNN


```{r}
plot_conf_rf
plot_conf_knn
plot_conf_logistic

```



# Modelo Random Forest 


```{r}
set.seed(31967)

TrainIndex <-
  createDataPartition(water_potability$potability, p = 0.8, list = FALSE)

TrainingSet <- water_potability[TrainIndex, ]
TestSet <- water_potability[-TrainIndex, ]
```

```{r}
xdf <- TrainingSet %>% select(-potability)
ydf <- TrainingSet %>% select(potability)

set.seed(31967)

```


# Quantidade de variáveis (colunas) sorteadas por árvore.

```{r}
#Quantidade de variáveis (colunas) sorteadas por árvore.

BestMtry <-
  tuneRF(
    xdf,
    ydf$potability,
    stepFactor = 1.5,
    improve = 1e-6,
    ntree = 1000, 
    plot = F
  )

```

```{r}
BestMtry %>% as_tibble() %>% 
  ggplot(aes(x = mtry, y = OOBError)) +
  geom_line(col = "steelblue", size = 1.5)+
  geom_point(col = "orange", size = 3)+
  labs(
    title = "Best Mtry",
    caption = "Data source: Kaggle.com, Water Quality",
    x = "Mtry",
    y = "OOB Error"
  )

```

```{r}
set.seed(31967)
control <- trainControl(method = "repeatedcv",
                        number = 10,
                        repeats = 7)

set.seed(31967)
RfFinal <- train(
  potability ~ .,
  data = TrainingSet,
  method = "rf",
  metric = "Accuracy",
  tuneGrid = expand.grid(.mtry = 4),
  trControl = control,
  ntree = 1000
)


plot(RfFinal$finalModel)
```

# Variaveis importantes

```{r}
#variaveis inportantes

VarsImp <- varImp(RfFinal, scale = FALSE)


VarsImp$importance %>% 
  rownames_to_column(var = "Variable") %>% 
  as_tibble() %>% 
  ggplot(aes(x = fct_reorder(Variable,Overall), y = Overall)) +
  geom_col(fill = "#1F5736", size = 1) +
  coord_flip()+
  labs(
    title = "Variables importance",
    subtitle = "Column Plot, Variables importance, RfFinal mpdel",
    caption = "Data source: Kaggle.com, Water Quality",
    x = NULL,
    y = NULL
  )

#######################################################################
```
As 5 variáveis mais importantes no modelo são, Sulfate, PH,Hardness, Solids e Chloramines

# Predição

```{r}
#predição

set.seed(31967)

PredRf <- predict(RfFinal,TestSet, type = "raw")


confusionMatrix(data = PredRf, reference = TestSet$potability, positive = "1")

#######################################################3

```

# Conclusão 

O modelo de regressão logística falhou em encontrar um padrão nos dados. Ele prevê que nem tudo é potável. Sendo assim ele não é indicado para esse conjunto de dados. 

O modelo de melhor desempenho é o random forest: tem uma precisão de teste de 79,2%.

Uma alta especificidade significa muitos verdadeiros negativos e poucos falsos positivos. Random Forest supera os demais modelos com especificidade de 91,98 %. 















